Inventaris van het archief van het Ministerie van Onderwijs, Kunsten en Wetenschappen: Afdeling Kabinet, 1918-1940
Nationaal Archief, Den Haag
Ministerie van Onderwijs en Wetenschappen: Afdeling Kabinet
OKW / Kabinet, 1918-1940
O27549
5.40 meter; 499 inventarisnummers.
Normale geschreven, getypte en gedrukte documenten, geen bijzondere handschriften.
Nationaal Archief, Den Haag
Ministerie van Onderwijs, Kunsten en Wetenschappen / Afdeling Kabinet, 1918-1940
Het archief bestaat voor driekwart uit stukken betreffende koninklijke onderscheidingen. Voorts bevat het archief de gebruikelijke bescheiden betreffende de organisatie van het departement, personeelsaangelegenheden en financiële zaken. Ook zijn er stukken over (vermeende) propagandistische en revolutionaire activiteiten van onder het departement ressorterend personeel.
Archiefvorming
Geschiedenis van de archiefvormer
Het Departement van Onderwijs, Kunsten en Wetenschappen is ontstaan uit de afdelingen Onderwijs en Kunsten en Wetenschappen van het Departement van Binnenlandse Zaken en werd ingesteld bij K.B. van 25 september 1918. nr. 24. Bij K.B. van 25 september 1918. nr. 25 werd Dr. J.Th. de Visser benoemd tot Minister van Onderwijs, Kunsten en Wetenschappen.
De stukken betrekking hebbende op de ambtsaanvaarding van deze Minister zijn de eerste, die het kenmerk "Kabinet" dragen. Het betreft hier het Kabinet van de Minister van O.K.W. Dit bestond slechts uit één persoon en wel gedurende de gehele periode van voor de 2e wereldoorlog. Deze was tevens chef van de afdeling Algemeen Secretariaat. Deze afdeling werd ingesteld bij beschikking van de Minister van O.K.W. van 31 december 1918.
Het Kabinetsarchief werd door deze afdeling bewaard, zoals staat vermeld in een brief van J. Stear, beheerder van de Centrale Archiefbewaarplaats van het Departement van Opvoeding, Wetenschap en Cultuurbescherming (tijdens de Duitse bezetting had het Departement van Onderwijs, Kunsten en Wetenschappen deze naam), gedateerd op 19 maart 1942 en gericht aan de Secretaris Generaal van dit Departement. Deze brief vormt het enige stuk met inhoudelijke informatie over het Kabinet. Voorts staat daarin vermeld, dat er aanvankelijk geen aparte afdeling Kabinet was. Opvallend in dit verband is, dat in stukken van het Kabinet de aanduiding "Afdeling", als die erop voorkwam, in veel gevallen blijkt te zijn doorgehaald. Van een organisatiebeschikking, waarbij "het Kabinet" als afdeling ingesteld werd, is althans uit stukken tot het eindjaar van deze inventarisatie nergens gebleken. Had een afdeling geheime zaken te behandelen, dan kregen deze de aanduiding Kabinet (met weglating van de eigen afdeling, terwijl de Kabinetschef ze van een nummer voorzag en voor de agendering zorgde). Blijkens evenbedoelde brief werden "deze "Kabinetsstukken" daarna soms toch weer "(en men zou moeten zeggen: terecht!)" bij de (gewone) afdeelingsregistratuur geborgen,terwijl de erop betrekking hebbende agenda bij de Kabinetsregistratuur berust". De schrijver noemt een en ander in strijd met de moderne archivistiek, waarbij hij het kennelijk onjuist vindt, dat eenmaal bij de Kabinetsregistratuur enkel en alleen vanwege hun geheime karakter geagendeerde stukken naar de oorspronkelijke afdelingsregistraturen teruggingen. In een aantal (de meeste?) gevallen gebeurde dat dus niet en wellicht zou dit geconcludeerd kunnen worden t.a.v. de in het Kabinetsarchief aangetroffen stukken betreffende de behandeling van de jaarlijkse begrotingen, die immers tot het werkterrein van de afdeling Comptabiliteit behoorde en de vermelding van die afdeling bleef immers achterwege. Soortgelijke gevallen zouden meer kunnen voorkomen en waar terugzending naar de oorspronkelijke afdeling wel geschiedde, zou dit pas op grond van een zeer nauwkeurig vergelijkend onderzoek aan de hand van de agenda's van de Kabinetsregistratuur achterhaald kunnen worden.
In het bestek van deze inventarisatie moet met deze vaststelling worden volstaan, waarbij het hieronder volgende lijstje van taken dan ook is verkregen uit de stukken zoals die in het Kabinetsarchief aangetroffen zijn, waar een formele taakomschrijving ontbreekt. Tot die taken behoorden dan:
inrichting en organisatie van het Departement
personeelsaangelegenheden (personeel van het Departement zelf, benoeming van hoogleraren aan de Rijksuniversiteiten en de T.H. Delft, leraren aan Rijks H.B.S.en en leden van het Rijksschooltoezicht)
huisvestingsaangelegenheden van het Departement
koninklijke onderscheidingen.
Geschiedenis van het archiefbeheer
Zoals hierboven vermeld, werd het Kabinetsarchief door de afdeling Algemeen Secretariaat bewaard. Dat was het geval vóór en tijdens de oorlog. Na de oorlog was het in een kluis van de Centrale Archiefbewaarplaats van het Ministerie van O.K.W. ondergebracht en in portefeuilles opgeborgen. Het geheel bestond uit een serie dossiers (in de zin van een serie zaaksgewijs bij elkaar gehouden stukken), waarbij van ieder dossier de laatste minuut van een uitgaande brief of besluit als omslag diende. In die omslag ("Omslagminuut") waren dan de voorgaande stukken in omgekeerde tijdsvolgorde opgeborgen). De dossiers waren chronologisch gerangschikt en per jaar genummerd. Het vooroorlogse gedeelte van het Kabinetsarchief had een viertal agenda's en één klapper als ingang.
In het begin van de jaren zestig zijn er op de Centrale Archiefbewaarplaats van het Ministerie van O.K.W. inventarisatiewerkzaamheden aan het Kabinetsarchief verricht. Hierbij werden in totaal ongeveer 7000 fiches vervaardigd, waarvan er 4050 betrekking hadden op het vooroorlogse gedeelte. De fiches waren ondergebracht in een aantal bakjes en werden door tabstroken onderverdeeld in rubrieken. Tevens werd onderscheid gemaakt in de perioden voor de oorlog, tijdens de oorlog en na de oorlog. (Voor deze onderverdeling zie bijlage). De hierboven vermelde 7000 fiches zijn echter door onbekende oorzaken niet meer aanwezig.
Verder zij vermeld, dat de dossiers betreffende benoemingen van hoogleraren en leden van het Rijksschooltoezicht zijn gelicht en ondergebracht in de alfabetische serie te bewaren persoonsdossiers Rijkspersoneel van de geboortejaren 1835-1903.
Aangezien in het archief zelf van bovengenoemde inventarisatiewerkzaamheden niets viel te merken en de betreffende fiches niet meer aanwezig waren, moest opnieuw met inventarisatie worden begonnen.
Het is niet gebleken, dat er in het verleden althans uit het vooroorlogse gedeelte van het archief is vernietigd.
De verwerving van het archief
Het archief is krachtens bepalingen van de Archiefwet overgebracht.
Inhoud en structuur van het archief
2.14
Selectie en vernietiging
Tijdens het inventariseren bleken zich in het archief geen stukken te bevinden, die voor vernietiging in aanmerking hadden kunnen komen.
Aanwijzingen voor de gebruiker
Openbaarheidsbeperkingen
Volledig openbaar.
Materiële beperkingen
Aanvraaginstructie
Openbare archiefstukken kunnen online worden aangevraagd en gereserveerd. U kunt dit ook via de terminals in de studiezaal van het Nationaal Archief doen. Om te kunnen reserveren dient u de volgende stappen te volgen:
U maakt een profiel aan op www.gahetna.nl, en logt vervolgens in
Via de archiefinventaris (alleen de beschrijvingen met rode nummers) selecteert u het gewenste archiefstuk door op de knop 'Reserveren' te klikken
In het volgende scherm geeft u aan op welke dag u het archiefstuk wilt inzien
Indien u zich bevindt in de studiezaal en een tafelnummer heeft ontvangen kunt u dit nummer vermelden. Als u geen tafelnummer heeft kunt u tafelnummer 777 laten staan
Vervolgens bevestigt u uw reservering door deze te versturen.
Verwant materiaal
Beschikbaarheid van kopieën
Bijlagen
Index op persoonsnamen met koninklijke onderscheidingen
De nummers verwijzen naar de inventarisnummers.
persoonsnamen Inventarisnummer
Aalberse: J.C. 393 413 414
Aalders: Prof. Dr. W.J. 346
Aalst: J.J. van 338
Aanholt: H.J. van 371
Aarsen: P.J. van 427
Aarts: F.J.C. 415
Aarts: Mej. M. 406
Aarts: Mej. R.C.J.C. 383 404
Abbe: H. van 351
Abeelen: P. van 379 400
Abeleven: J.A.H. 410 411 414 415
Abels: Mgr. C. 378
Abma: F. 351
Achterberg: A.J. van 400
Acquoy: Mr. J. 383 398 400 403 404 405 406
Addink: J.W. 337
Adrian: P.J. 395 416
Afzelius: Dr. N. 453
Aitton: D. 379 400
Akker: P. van den 408
Akkeringa: J.E. 409
Akse: Mej. T. 341
Albada Jelgersma: Mej. W.M. 367
Albemarle: De.Earl of 445
Alberdingk Thijm: K.J.L. (Lodewijk van Deijssel). 339 349 443
Albers: Pater P.H. 384 405
Alma: Dr. L. 405 406 408 409 410
Almering: Mej. E.J.J. 355
Alphen de Veer: M.J. van 399 405 406
Alsbach: J.A. 389 411 412
Altink: H. 354
Amorison: H. 435
Andel: J. van 399 405 416
Andreae: Dr. J.L. 398
Andreae: Th.G.L. 400 401 402
Andreoli: Mej. J.M.F. 403
Andries: Mr. J.H. 383 403 404
Andriesse: C. 413
Andriessen: Mej. S.E. 350 403 404 406 412
Andriessen: W. 406 407 408
Anema: Mr. A. 397
Anema: F. 367
Anema: S. 415 416 417
Angenot: L. 395 416
Angeren: S. van 347
Anrooy: A. van 445
Anrooy: Mej. A.M. van 405
Anrooy: Dr. P. van 397 398 405 406 407
Ansingh: Mej. M.E.G. (Lizzy Ansingh). 391 412
Antink: Mw. M.S.E. Scharten - 416
Antonissen: Mej. E. 409 429
Antusch: Dr. A.C. 337
Antwerpen: P.A. van 339
Apeldoorn: Mej. D. 351
Apeldoorn: Mej. A. Van 352
Apeldoorn: G.W. van 381 399 400 401 402
Arbeiter: Mej. M.W. 341
Arendonk: Dr. C. Van 413
Arentz: J.G. 377 398
Ariëns Kappers: A. 348 410
Ariëns Kappers: Prof. Dr. C.U. 384 406 407 408
Arnoldi: Mej. S.A. 389 410
Arnolds: J.A.D. 350 413
Arnoldus: Mej. C,W. 345
Asperen van de Velde: Mej. C.P. van 342
Asscher: S. 352 415
Asveld: J.H. 350
Aten: Prof. Dr. A.H.W. 417
Attema: J.W. 408 409 410 411 412
Averkamp: A. 388 409
Avoort: Mej. M.L.M. van der 349
Baák: J. 346
Baan: A. 354 417
Baanders: H.A.J. 392 413
Baard: C. 443
Baard: C.W.H. 399 402 445 447
Baars: K. 415
Baars: J.Th.H. van 343
Baart: A. 414 415 416 417
Baart de la Faille: Dr. J.M. 371
Baartmans: J.A. 389 410
Bach: F.H. 412 413
Bach: Mej. M.M. 409
Bach: W.W. 348
Back: W. de 416
Backer: Prof. Dr. H.J. 387 408
Baden-Powel: Luitenant Generaal Baron. 429
Baert de la Faille: Mr. J. 346
Bagchus: P.C. 403 404 405 406 407 408 409
Bahlmann: Mej. E.H.M. 380 401
Baillet Latour: Graaf H. de 439 444
Bakel: Prof. Dr. H.A. van 391 412
Bakels: Mr. R.S. 347
Bakers: J.A. 386 407
Bakhuizen van den Brink: Mej. E.J.R. 336
Bakker: G.F.J. 398
Bakker: J. 413 414
Bakker: Mw. Kl. Boudier - (Ina Boudier-Bakker). 350 408 410 411 412 415
Bakker: Dr. N. 413
Bakker: P. 352
Bakker: P.N. 387 408
Bakker: W. 347 379 400 410
Balen: C.L. van 341 403
Balen Blanken: G.C. van 347
Balt: R. 353
Banga: D. 409
Bangert: F. 353
Bannier: Dr. W.A.F. 377 383 394 398 404 415
Baradel: G. 455
Barbaro: Mw. A. Teixeira de Mattos - 436
Barbas: Ds. J. 355 406
Barbiers: Mw. M.G. Ruys - (Tilly Lus). 389 409 410
Barella: Dr. G. 450
Barendsen: Ir. P. 394 415
Barge: Dr. J.A.J. 415 448
Barger: Mej. H.J.M.A. 348
Barger: Mej. M.W. 353 415 416
Barrau: Dr. J.A. 411
Bartà: E. 450
Barten: A.W. 394 414 415
Barth: Mej. E.P. 351
Bartlema: H.S. 398
Baselaar: P.J.G. 340
Bastert: S.N. 380 401 403
Basyn: J. 448
Bauer: M.A.J. 404
Bauwens: L. 448
Bauwens: Dr. L. 449
Bavinck: Dr. B.J.F. 353
Bazel: K.P.C. de 398 399 400
Bazzoni: R. 455
Becht: Ds. N.A. 387 408 409
Beckers: Dr. H.J. 343 394 415
Beckers: J.H. 417
Beckers: W.J.H. 351
Becking: C.W. 372
Beeck: A.L. van 404 405
Beeck Calkoen: Mr. A.J.L. van 403
Beeck Calkoen: Mej. F.J. van 339
Beek: Mej. Th.M. van 342 404
Beekes: J.M. 404
Beekhuis: Mej. C. 413
Beekhuis: Dr. H. 381 401 402
Beekman: Dr. A.A. 401
Beels: Chr. 363 406
Been: D. 408 410
Been: J.H. 337 398
Beets: Dr. A. 385 388 400 401 406 407 408 409
Beets: Ir. C. 372
Behrens: H 372
Behrens: W.K. 397
Behymer: L.E. 367
Beinum: E. van 454
Beinum: E.A. van 364
Bekenkamp: Mw. A.H.M. Leyds - 356
Bekker: Mw. L.M. Veerman - 351 413
Beld: G. van de 414
Beliën: J.J. 392 407 413
Belinfante: J.E. 345 407
Belkum: P. van 342
Belzer: Dr. A.H.J. 348 354 367 409
Bemmel Wortman: F.W.J. van 343 402 405
Bemmelen: Mej. J. van 385 406
Bemmelen: Dr. J.F. van 402
Bemmelen: Dr. W. van 383 406 407
Benda: J. 453
Bendien: J.M. 412
Benes: Mw. A. Bonnema - 390 411 412
Benesch: Dr. O. 434
Benjamins: Prof. Dr. C.E. 355
Benjert: P.B. 434
Benthem: Dr. A. 381 402
Bentinck van Schoonheten: R.F.C. Baron. 396 417
Berch van Heemstede: Jhr. A. van den 373 456
Berends: Mej. C.G. 350 377 398
Berends: P. 377 398
Berens: J. 380 401
Berentsen: Mej. J.P. 354
Beresteyn: Jhr.Mr.Dr. E.A. van 381 400 402 403 404
Berg: H. van den 414
Berg: H.L. van den 346 351 413
Berg: J.J. van den 372 414
Berg: K. van den 339
Berg: Dr. L.M. van den 411
Berg: Pl. van den 354
Bergansius: Dr. F.L. 409
Bergé: A.C.M. 404
Berge: Dr. J.F.J. ten 387 407 408
Berge: N. van den 410
Bergh: Mw. de Douarière Jhr. Mr. A.J. van den 392 413
Bergh: G.F. van den 400
Bergh: P. van den 350
Berghaeuser: H.J. 339 398
Berghegge: V.M.J. 352
Berghout: J.C. 392
Berghuis: Mej. A. 401 402
Bergvall: E. 444
Berkemeier: Mej. J.M. 348
Berkhoff: Ds. A.M. 344
Berkhout: A.J.J. 401
Berkouwer: C. 386 407
Berkum: Mej. N. van 387 408
Berkum: Mej. T. van 405
Berlage: Dr. H.P. 341 397 398 399 400
Berlijn: G.J. 407
Bernink: J.B. 392 400 401 403 404 405 406 413
Bernkamp: Mej. W.G. 455
Bertini Calosso: Dr. A. 444
Besier: A. 397 398 400
Besselaar: H. 351
Bessemans: Dr. A. 449
Bessemans: Prof. Dr. J.F.A.A. 433
Besten: A.C. den 390 411
Beth: Dr. H.J.E. 412
Bets: R. 340
Beuge: Mej. S.Chr.M. van 393 414
Beukema: H. 348 355
Beuken: H.M.W. 347
Beuker: H. 350
Beukers: Th.M. 384 405
Beumer: G. 360
Beumer: H.J. 343
Beumer: Mej. J.F. 415 416
Beusekom: Mej. E.H. van 409
Beversen: Dr. N.J. 381 401 402
Beversluis: K. 380 401
Beverwijk: Mw. L.P.J. de Jager Meezenbroek - van 414
Bex: Mw. L.M.H. de Hessele - 352
Beyer: Mej. B. 342 404
Beyersbergen van Henegouwen: A.J.J. 351 390 411
Béijerinck: Prof. Dr. H.W. 336
Beynum: J.E. van 407 408 409
Beyssens: Dr. J.Th. 342
Bie: J. de 351 403 404 405
Bie: Mej. M. de 381 402
Bie Leuveling Tjeenk: Ir. J. de 361 373 456
Bielen: A. van 342
Bierens de Haan: B.W.F. 456
Bierens de Haan: Dr. J.C.J. 373
Bierens de Haan: Dr. J.D. 351 404 405 406 407 408 413
Bierhoff: G.J.D. 408
Biezeno: Ir. C.B. 401 417
Bigot: L.C.T. 386 406 407
Bik: Mr. Dr. A.J.E.A. 385 405
Bik: P.C. 401
Bilt: Prof. Ir. C.L. van der 402
Bingman: Mej. M. 352
Birnie: Dr. S. 389 410
Bispinck: I.L. 399
Bisschop Robertson: Mw. S. 378 399
Bitter: J. 348
Björck: Prof. O. 441
Blaaser: J. 349 411
Blaauw: F.E. 345 408
Blaazer: J. 411
Bland van den Berg: J.A. 404
Blankemeyer: D.N. 349
Blankenberg: J.B. 401 402
Blanksma: Prof. Dr. J.J. 411 412
Blazer: S. 379
Blécourt: Prof. Mr. A.S. de 413 414 433
Blécourt: W.C.B. de 336
Bleek: Dr. G.W. van 351 407 412
Bleeker: Dr. L.H.K. 399 400
Bleekstijn: P.M. 351 403
Blik: J. 353 456
Bloemendaal: H.C. 390 410 411 412
Bloemendal: J. 373
Bloemers: Dr. J.H.F. 416
Blok: Mr. A.J. 360
Blok: G. 356 377 398
Blok: J.W. 412
Blok: Dr. P.J. 344 402
Blokhuis: Dr. G. 398
Blokker: J.A. 380 401
Blokker: P. 381 402
Blom: P.A.F. 423
Blom: Prof. Mr. D. van 411
Blöte: Dr. J.F.D. 339 400 401
Blij: W. van der 343
Bobé: Dr. L. 427
Bobeldijk: F. 395 414 415 416
Bochove: B.J. van 406
Bockel: W.J. van 410
Boddaert: Mr. J.E. 378 399
Bodderij: P. 351
Bóden: A.L. 392 413
Bodenhausen: T. 341
Boekelman: Dr. W.A. 393 414
Boekenoogen: Dr. J.G. 337
Boekholt: Th. 411
Boekman: Dr. E. 417
Boelaars: M. 396
Boelen: J.Th. 384 405
Boendermaker: P. 384 402 405 406
Boer: Prof. Dr. R.C. 401 438
Boer: Prof. Dr. C. de 434
Boer: D. de 412
Boer: H.G. de 383 404 407
Boer: J. de 352
Boer: S. de 385
Boer: W. de 387 408
Boer: P. den 404
Boereboom: L. 448
Boes: A.G. 393 411 414
Böeseken: Prof. Dr. Ir. J. 388 409
Boeser: Dr. P.A.A. 340
Boessenkool: K. 365 407
Boeuf: F. 448
Boeye: Mej. C.F. 388 409
Bogert: J. van den 404
Böhmer: J.H. 415
Boissevain: Dr. Ch.E.H. 386 390 407 411 427
Boissevain: Prof. Dr. U.Ph. 340 402 403
Bokhout: J. 346 407
Bokma de Boer: Mw. Sj. 403
Bol: L.C. 351
Bolderdijk: M. 351
Boldingh: Mej. M.M. 339 401
Bolk: Prof. Dr. L. 378 383 399 404
Bolkenstein: Dr. H. 442
Bolkestein: G. 399
Bolkestein: Prof. Dr. H. 417
Bolle: L. 395 407 408 416
Bolsterlee: I.H.J. 395 416
Bom: F.L. van der 348
Bon: H.J. 353
Bondam: J.K. 387 408
Bonebakker: Dr. E. 383 407
Bonebakker: Mej. I. 341
Boneschanscher: E.J. 379
Bongers: O.M. 408 409
Bongertman: W. 414
Bonnier: J. 442
Boom: J.J. 399
Boom: Mej. L.M.E. 393
Boon: Mej. L. 400
Boonacker: Mej. D.M. 393 414
Boorsma: Ds. C.P. 396 417
Boot: G.W. 380 381 398 399 400 401 402
Booven: H.A.C. van 387 388 408 409
Bordewijk: Prof. Mr. Dr. H.W.C. 411 412
Borgman: Mej. J. 341 403
Borgstein: J. 346
Borkhuis: Mej. R. 424
Borren: A.M. 356 379 400
Borsboom: J.H.W. 388 409
Borssum Buisman: H. van 394 415
Borst: P. 444
Borsten: Mej. C.M. 342 367
Bos: A.W. 384 405
Bos: C.V. 393
Bos: H. 397
Bosch: G.A. 356 377 398
Bosch: J.H. 397
Bosch: Mw. M.E. Leliman - 343 399 400 401
Bosch: Mej. C.J. ten 391 407 411 412
Bosch: W.Th.H. ten 349
Bosch: J. van den 382 403
Bosman: Ph. 348
Bosman: Th.J. 352
Bosschere: Dr. Ch. 448
Bosse: Mw. Dr. A. Weber - van 390 411
Bosselaar: Dr. D.E. 409
Bossen: P. 390 411 444
Bosshardt: J. 379 400
Boswijk: D. 356 399
Bot: G. 389 410
Bot: L.J. 394 415
Botermans: Dr. A.J. 349 408 410
Boterweg: F.A. 348
Bothe: Mej. A.M.E. 341
Bothenius Brouwer: A.J. 378 399
Botje: Ir. D.H. 390 392 409 410 411 413
Bots: Mej. M.J.J. 383 404
Bottenheim: S. 366 382 402 403 405 447
Botterop: J. 389 410 411
Bouillet: Ph. 428
Bouma: M. 354 416
Bouman: Mej. A.C. 350
Bouman: J. 352 456
Bouman: Prof. K.H. 393 414
Bouman: Dr. Z.P. 349 411
Bouricius: Mej. G.A.A. 348
Boutens: Dr. P.C. 345
Bouter: P.A. de 417
Bouters: Pater R.C.H. 335
Bouwens: A.J. 379 400 401
Bouwman: Dr. H. 400
Bouwman: Dr. W. 390 411
Bouwmeester: L.F.J. (Louis Bouwmeester). 379 400
Bouwmeester: Mw. Theo A.C.L. Mann - 345 361
Boxtel: P. van 408
Braakensiek: J. 361
Braam Houckgeest: A.C. van 348
Braat: W.C. 351
Brakel: A. 386 407
Brand: P.A.M. 393 414
Brand: Mej. M.C. van den 343
Brandenburg: J. 417
Brandes: A. 381 398 402
Brandes: J.J. (Co Brandes). 353
Brandsma: Prof. Dr. A.S.T. 413 416
Brandsma: S. 415 416
Brandt: Dr. C.D,J, 454
Brandts Buys: M.A. 391 402 412
Branet: J. 454
Brans: H.C. 400 401 402 403
Brants: K. 385 406 407
Brede Kristensen: Prof. Dr. W. 406
Bredius: Dr. A. 402 432
Bredius: W.E. 378 399 400
Breedvelt: G.L. 348 410
Breeje: P. den 352
Breen: Dr. J.C. 360
Breen: J. van 399
Bregten: A. 346
Breitner: G.H. 397 398 399
Breman: A.J. (Co Breman). 392 408 413 414 415
Bremer: B.T. 385 406
Bremer: Mej. E.E. 340
Brenk: B.H. van 340
Bresser: A. 336
Breton: L. 444
Breukelaar: Mej. A.E. 366 394 415
Breunese: J.N. 365 407 409 446
Briët: A. 393 414
Brink: Mej. F. 339 401
Brink: J. 396
Brink: G. ten 402 403
Brink: J. van den 382 403
Brinkman: G.A. 444
Brinkman: Dr. R. 409
Brittijn: P. 412
Broeders: J. 354
Broek: Prof. Dr. A.J.P. van den 408 409
Broek: C. van den 407
Broek: Dr. C.L. van den 413
Broek: Ir. J.H. van den 456
Broek: P. van den 351
Broekert: A. de 407
Broekhuizen: J.W. 345
Broekhuysen: N. 384 400 404 405
Broekhuyzen: C. 361
Broekman: Dr. E. 396
Broerse: P.H. 416
Broese van Groenou: Dr. G.E.A. 345 347
Brogtrop: A.J.M. 343
Brom: E. 378 399
Brom: Prof. Dr. G. 412
Bron: W. 444
Brondgeest: D.H. 379 384 400 404
Bronner: Prof. J. 396 417
Bronsgeest: J. 350 412
Brooymans: W.F. 349
Brouwer: Prof. Dr. A.M. 392 413
Brouwer: Prof. Dr. B. 367 416
Brouwer: D. 392 395 413 414 415 416 417
Brouwer: Mej. F.M. 395 416
Brouwer: G. 393 414
Brouwer: G.F. 397
Brouwer: H. 405
Brouwer: Prof. Dr. Ir. H.A. 385
Brouwer: Prof. Dr. L.E.J. 367
Brouwer: W. 388 408 409
Brouwer: Dr. P.C. de 394 402 403 404 415
Brouwers: A.J. 353 413
Bruchem: J. van 339
Brücken Fock: G.H.G. von 349
Brückman: Ir. H.W.L. 415
Brug: S. van der 347 394 415
Brugge: B.J. ter 352
Bruggeman: D.J. 342
Bruggeman: J. 387 408
Brugman: A.J.W. 385
Brugmans: Prof. Dr. H. 360
Brugmans: H.W. 356
Brugmans: Dr. I.J. 443
Bruin: Dr. J. 413
Bruin: D. de 345
Bruin: G.H. de 361
Bruins: E.J. 408 409
Bruins: Dr. J.A. 395 416
Bruins: W. 395 416
Bruins Slot: W. 390 410 411
Bruning: Mej. A.A. 336
Brunings: Mej. M.C. 383 404
Brunt: Ds. C. 410 411
Brusse: Mej. W.M. 392 413
Brussel: A. van 358 401
Brussel: H.P.J. van 360
Brusselers: Mej. M.E. 362
Brusselers: P. 362
Bruyn: J. 339
Bruijn: Dr. J.C. 415
Bruijn: C. de 412
Bruyn: D. de 383 403 404
Bruyn: I. de 409 412 445
Bruyn: J. de 404
Bruyne: J.A. de 398
Bruijninghuijs: Mej. B. 386 406 407
Brijn: C.G. la 398 399
Bubberman: J. 383
Bücker: H.B.P. 348
Buderman van Dijk: Mw. W. 336 399
Buitendijk: P. 404
Buitenhuis: Mej. H.Th. 353
Buné: J.H. 342
Bunge: J.C. 369 384 405 406
Burch: Graaf A. van der 447
Burg: J. van der 351
Burger: Mr. Dr. C.P. 400 401
Burger: G.H. 410
Burger: G.J. 411
Burgers: H.G. 405 406
Burgersdijk: Dr. L.A.J. 396 417
Burghout: M. 355
Burk: J. 397
Burkom: Dr. J.H. van 392 413
Buskop: J.H. 400
Busscher: Mej. J. 348
Buttikofer: Dr. J. 378 399
Buurveld: L.C. 426
Buijs: C.J. 345
Buysen: C. van 400
Buysse: Cyriel 450
Buziau: J.F. (Johan Buziau). 385 389 409 410
Bijkerk: H. 380
Bijleveld: E.R. 446
Bijlsma: D. 394 415 416
Bijlsma: Mr. R. 413
Bijnevelt: M.M. 343 354 416
Bijvanck: Dr. W.G.C.J. 440
Cain: J. 435
Caland: Mej. E. 378 399
Caland: Dr. W. 402 403
Calkoen: H.J. 356
Callenbach: G.F. 385 406
Cals: J. 414
Caluwaers: J.J. 448
Campen: M. van 415 416 417
Campinga: J. 401
Cannegieter: Dr. H. 350
Canneman: E. 351
Capelle: Dr. H. van 378 399
Capelle: J.J. van 359 398 401 402
Cappelle: H.C. van 394 415
Carnot: F. 442
Carnot: J. 434
Caro: J.H. 391 412 416
Caron: S.H.J. 346
Casimir: R. 398 399 403
Casparie: Dr. J. 386 406 407 408 409 410
Caspers: W.J. 343
Cate: H.E. ten 350
Cate: Dr. H.F.C. ten 406
Cate: Mr. Dr. M.G. ten 351
Cazalet: Ch. 421
Cazalet: G. 444
Cermak: P. 453
Chabot: A.S. 400 402
Chabot: J.J.M. 384 404 405
Chaillet: Dr. J.L. 342
Chapsal: F. 456
Charbo: W. 416
Charlety: S. 455
Charmeil: A. 442
Chouillet: A.A. 377 398
Chrispijn: L.H. 339
Christ: G.A.E. 393 414
Cipriani: Ir. G. 368
Citroen: A. 348
Citroen: B. 352
Clason: Prof. I.G. 441
Clausing: J.F.O. 395 416
Clavière: J. 446
Clemens: J.H.J. 385 406
Clemens Schröner: E.F. 393 410 411 412 414
Clercq: Mr. W. de 375
Clerkx: H.G. 350 412
Clerx: J.F. 400
Clerx: J.W. 444
Cleijndert: H. 394 415
Clinge Doorenbos: J.P.J.H. 395
Cnoops: Ch. 439
Coblijn: A.Th.G. 444
Cocheret: Ch. A. 424
Cocq: Mej. R. de (Rosine de Cocq). 355
Coebergh: Dr. P.Th. 414 416
Coelingh: Dr. D. 377 398 399 400 401
Coert: A. 352
Coffrie: P.J. 341
Cohen: Dr. E. 379 400
Cohen: Mr. Dr. I.B. 364 400 406
Cohen: J. 395 416
Cohen: Dr. N.E. 442
Colasanti: Dr. A. 444
Coldeweij: S. 350 364 456
Colenbrander: Th. 401
Colin: P. 448
Collol d'Escury: K.J.A.G. Baron 356
Connemann: Mej. S.F. 406
Cool: W.H. 409
Coolen: A.F. 416
Coolsen: Mej. R. 381 402 403
Coops: Dr. G.H. 398
Coppens: Mej. M.E.A. 402
Corbeau: J. 410
Corbeau: L.J. 406 407 411 438
Cordewener: Dr. E.J.L.L.E. 408 409 410
Cornelis: E. (Evert Cornelis). 402 403 404 405 406 407
Cornet: H. 401
Cornette: Prof. Dr. H.A. 434
Corstens: Dr. J.F. 381 402
Cortot: A. 432
Cósquino de Bussy: C.L. le 385
Cosquino de Bussy: Prof. Dr. L.Ph. le 456
Cost Budde: Mw. B. van Marle - 381 401 402
Coster: D. 345 392 408 409 411 412 413 428
Costerus: Dr. J.C. 344 398 406
Coulet: J. 454
Coumans: J.Th. 409
Couperus: L.M.A. (Louis Couperus). 338 400
Courson: Graaf de 455
Courtens: H. 398
Courtray: L. 442
Couvée: A. 360
Couvée: G.J.M. 347
Couvée: Ds. H.J. 346
Couwelaar: Ir. H. van 410
Cremers: P.J. 350
Crena de Jongh: Mr. A.C. 406 456
Crevecoeur: R.G. 387 408
Croīn: C.C.A. 383 402 404
Crombet: Mej. S.B.M. 344 407
Crommelin: Dr. C.A. 361 382 402 403
Cronheim: Dr. P.M. 364 369 405 452
Croonen: J. 356
Cuypers: H. 377 382 398 403
Cuypers: Ir. J.Th.J. 387 408
Cuypers: Mw. R. Woudhuysen - (Julia Cuypers). 389 409 435
Dahmen: Mej. M.P. 383 404
Dalen: H. van 456
Dalsum: A.W. van (Albert van Dalsum). 395 412 416
Dam: P.K. 413 414
Dam: A. van 352
Dam: Prof. Dr. C.F.A. van 429
Dam: D. van 354 390 411 416
Dam: G. van 415
Dam: W.A. van 347
Damen: G.A. 384 405
Damen: P. 385 403 404 406
Damsté: Dr. P.H. 401 442
Daniëls: Dr. A.J. 404 405
Daniëls: Pater A.M. 392 408 413